【裁判字號】    99,訴,1435
【裁判日期】    991229
【裁判案由】    違反毒品危害防制條例
【裁判全文】
臺灣彰化地方法院刑事判決              99年度訴字第1435號
公  訴  人  臺灣彰化地方法院檢察署檢察官
被      告  李建欣
上列被告因違反毒品危害防制條例案件，經檢察官提起公訴（99
年度毒偵字第1928號），本院依簡式審判程序判決如下：
    主  文
李建欣施用第一級毒品，累犯，處有期徒刑柒月。
    事  實
一、李建欣前因施用毒品案件，經裁定送觀察、勒戒後，因評定
    認無繼續施用毒品傾向，於民國88年12月4 日執行完畢釋放
    ；又因施用毒品案件，經本院以89年度毒聲字第2440號裁定
    送觀察、勒戒後，因評定認無繼續施用毒品傾向，於89年6
    月28日執行完畢釋放；再因施用毒品案件，經檢察官聲請強
    制戒治並提起公訴，強制戒治部分經本院以90年度毒聲字第
    2162號裁定令入戒治處所施以強制戒治，嗣經裁定停止戒治
    ，所餘期間付保護管束，於91年9 月24日戒治期滿執行完畢
    ；起訴部分則經本院以90年度易字第1142號判決處有期徒刑
    4 月確定。另因竊盜案件，經本院以97年度易字第1295號判
    決處有期徒刑3 月確定，又因公共危險案件，經本院以98年
    度交簡字第73號判決處有期徒刑3 月確定，上開2 罪刑並另
    定應執行刑為有期徒刑5 月確定，經送監執行，於98年9 月
    13日縮短刑期期滿執行完畢。仍不知警惕，基於施用第一級
    毒品海洛因之犯意，於99年8 月29日某時，在彰化縣花壇鄉
    北口村內溪1 巷32弄45號旁樹林內，將海洛因摻水混合後，
    以注射針筒注射體內之方式，施用海洛因1 次。
二、案經彰化縣警察局彰化分局報告臺灣彰化地方法院檢察署檢
    察官偵查起訴。
    理  由
一、被告李建欣所涉為死刑、無期徒刑、最輕本刑為3 年以上有
    期徒刑或高等法院管轄第一審案件以外之罪，並於本院行準
    備程序時就被訴事實為有罪之陳述，本院合議庭依刑事訴訟
    法第273 條之1 第1 項規定，裁定改由受命法官獨任行簡式
    審判程序，先予敘明。
二、按毒品危害防制條例就施用毒品者，僅限於「初犯」及「5
    年後再犯」二種情形，始應先經觀察、勒戒或強制戒治程序
    。倘被告於5 年內已再犯，經依法追訴處罰，縱其第3 次（
    或第3 次以上）再度施用毒品之時間，在初犯經觀察、勒戒
    或強制戒治執行完畢釋放5 年以後，已不合於「5 年後再犯
    」之規定，且因已於「5 年內再犯」，顯見其再犯率甚高，
    原實施觀察、勒戒或強制戒治，已無法收其實效，即應依毒
    品危害防制條例第10條處罰（參照最高法院95年度第7 次、
    97年度第5 次刑事庭會議決議意旨）。被告前因施用毒品案
    件，經裁定送觀察、勒戒後，因評定認無繼續施用毒品傾向
    ，於88年12月4 日執行完畢釋放；又因施用毒品案件，經本
    院以89年度毒聲字第2440號裁定送觀察、勒戒後，因評定認
    無繼續施用毒品傾向，於89年6 月28日執行完畢釋放；再因
    施用毒品案件，經檢察官聲請強制戒治並提起公訴，強制戒
    治部分經本院以90年度毒聲字第2162號裁定令入戒治處所施
    以強制戒治，嗣經裁定停止戒治，所餘期間付保護管束，於
    91年9 月24日戒治期滿執行完畢；起訴部分則經本院以90年
    度易字第1142號判決處有期徒刑4 月確定等情，有臺灣高等
    法院被告前案紀錄表、臺灣高等法院在監在押全國紀錄表各
    1 份在卷可憑，是被告曾於觀察、勒戒執行完畢釋放後，5
    年內再犯毒品危害防制條例第10條之罪，並經法院裁判確定
    ，復為本案施用第一級毒品犯行經警查獲，依上開說明，自
    與前揭條例第20條第3 項之規定僅得適用於「5 年後再犯」
    之情形不符，公訴人逕行起訴，並無不合。
三、上揭犯罪事實，業據被告於警詢及本院審理時坦承不諱（警
    卷第3 頁、本院卷第38、42頁），且被告為警所採集之尿液
    ，經檢驗呈嗎啡陽性反應，有彰化縣警察局彰化分局委託檢
    驗尿液代號與真實姓名對照認證單、詮昕科技股份有限公司
    99年9 月23日00000000號濫用藥物尿液檢驗報告各1 份附卷
    可稽（警卷第6 、7 頁），並有職務報告1 紙可佐（本院卷
    第27至28頁），足認被告自白與事實相符。綜上，本案事證
    明確，被告犯行堪予認定，應依法論科。
四、按海洛因為毒品危害防制條例第2 條第2 項第1 款所規定之
    第一級毒品，被告施用海洛因之行為，核係犯毒品危害防制
    條例第10條第1 項施用第一級毒品罪。被告為供施用而持有
    毒品之低度行為，應為施用之高度行為所吸收，不另論罪。
    被告前因竊盜案件，經本院以97年度易字第1295號判決處有
    期徒刑3 月確定，又因公共危險案件，經本院以98年度交簡
    字第73號判決處有期徒刑3 月確定，上開2 罪刑並另定應執
    行刑為有期徒刑5 月確定，經送監執行，於98年9 月13日縮
    短刑期期滿執行完畢，有臺灣高等法院被告前案紀錄表可稽
    ，被告於有期徒刑執行完畢後5 年內又故意再犯本案之罪，
    為累犯，應依刑法第47條第1 項規定，加重其刑。爰審酌被
    告曾因施用毒品經送觀察、勒戒及強制戒治，仍未知警惕，
    再犯本案之罪，足見其雖經觀察、勒戒及強制戒治等治療程
    序，仍未徹底戒除惡習遠離毒害，顯未能善體國家設置觀察
    、勒戒及戒治機構，協助毒品施用者戒除毒害之良法美意，
    惟念及施用毒品本質上係戕害自身健康之行為，尚未嚴重破
    壞社會秩序或侵害他人權益，暨其犯罪之動機、目的、所生
    危害及犯後尚有悔意，態度良好等一切情狀，量處如主文所
    示之刑，以示懲儆。
據上論斷，應依刑事訴訟法第273 條之1 第1 項、第299 條第1
項前段，毒品危害防制條例第10條第1 項，刑法第11條前段、第
47條第1 項，判決如主文。
本案經檢察官廖偉志到庭執行職務。
中    華    民    國    99    年    12    月    29    日
                  刑事第一庭  法  官    楊舒嵐
以上正本證明與原本無異。
如不服本判決應於收受判決後10日內向本院提出上訴書狀，並應
敘述具體理由；其未敘述上訴理由者，應於上訴期間屆滿後20日
內向本院補提理由書(均須按他造當事人之人數附繕本)「切勿逕
送上級法院」。
中    華    民    國    99    年    12    月    29    日
                              書記官    陳如玲
附錄論罪科刑法條：
毒品危害防制條例第10條第1項
施用第一級毒品者，處 6 月以上 5 年以下有期徒刑。

司法院資訊處製作；財團法人民間司法改革基金會備份。
